臺灣高等法院高雄分院刑事判決　　　　100年度上易字第532號
上　訴　人
即　被　告　吳尚訓
上列上訴人因傷害等案件，不服臺灣高雄地方法院100 年度易字
第15號中華民國100 年4 月15日第一審判決（起訴案號：臺灣高
雄地方法院檢察署99年度調偵字第1521號），提起上訴，本院判
決如下：
    主  文
上訴駁回。
    事實及理由
一、證據能力部分：
１、刑事訴訟法第159 條之5 第1 項明定：「被告以外之人於審
    判外之陳述，雖不符前4 條之規定，而經當事人於審判程序
    同意作為證據，法院審酌該言詞陳述或書面陳述作成時之情
    況，認為適當者，亦得為證據。」，就祝鳳陵、白子薇、林
    思宏於警訊時之陳述，檢察官及被告均已同意有證據能力，
    並捨棄對質詰問權（本院卷23、26頁），證人祝鳳陵於原審
    更已到庭接受詰問，已保障被告對質詰問權。審理時又未提
    及渠等於警訊時有何不法取供之情形，亦無證據顯示渠等之
    上開陳述係遭受強暴、脅迫、詐欺、利誘等外力干擾情形，
    或在影響其心理狀況致妨礙其自由陳述等不可信之情況下所
    為，且非證明力顯然過低，本院認為適當作為證據，自有證
    據能力。
２、被告以外之人於偵查中向檢察官所為陳述，除顯有不可信之
    情況者外，得為證據，刑事訴訟法第159 條之1 第2 項定有
    明文。查證人祝鳳陵、白子薇於檢察官偵查時所為陳述，業
    於供前具結，有證人結文附卷可稽，又無不可信之情形，檢
    察官及被告並捨棄對質詰問（本院卷23、26頁），則各該證
    人偵查中之證述自有證據能力。
二、本案經本院審理結果，認第一審判決認事用法及量刑均無不
    當，應予維持，除引用第一審判決書記載之事實、證據及理
    由（不含「證據能力之判斷」部分）。並補充證據理由如下
    ：
    (一)、上訴人即被告於本院審理時，雖坦承有傷害犯行，唯又
        辯稱：告訴人祝鳳陵後腦勺的傷勢，應該是推擠撞到門
        時造成的等語。然經本院再次當庭勘驗現場光碟結果：
        「兩個人面對面站立，被告用手抱住告訴人（被告的左
        手伸到告訴人的身後，兩個人接近抱住），然後被告一
        直快速向前將告訴人往後推（被告一直抱著告訴人），
        到35秒左右進入辦公室的門消失於螢幕，過程中看不到
        被告的右手，因此無法判斷其有沒有用手抓住告訴人之
        左手，但在靠近辦公室的門的時候，該辦公室的門的確
        被告訴人的身體撞開，沒有人去開辦公室的門鎖，在撞
        開門的時候，也沒有打被害人後腦勺的動作。」（本院
        卷31頁），因此被害人祝鳳陵後腦勺的傷害，顯非在被
        告強制將被害人從客廳推入辦公室之過程中所造成，自
        難認被告打被害人後腦勺是其實施強制罪之手段或方法
        。
    (二)、又被告於原審時否有持錐子出言恐嚇被害人祝鳳陵，嗣
        於本院審理時，雖仍否認有恐嚇祝鳳陵之犯行，然參酌
        本院審理時被告改口自承其確有持零件之起子等語（本
        院卷49頁），足見事發當日，被告與祝鳳陵言談間，被
        告確蓄意持尖銳之利器對向祝鳳陵無訛。再參以被告自
        承：「進入辦公室之後，我與告訴人吵架，我有錄音是
        告訴人都不講話，所以變成只有我一個人在講話」等語
        ，及祝鳳陵所稱：我坐在椅子上，被告拿起類似起子的
        東西，之後我就沒講話了等語（本院卷27、29頁），事
        發過程中祝鳳陵明顯居於下風，且無危及被告之言行，
        至為灼然。又當日渠等所談管理費等事宜，過程中被告
        竟取出與所談論之事項毫無關係之尖銳利器對向告訴人
        ，衡情實已堪信告訴人祝鳳陵所指被告持起子出言恐嚇
        等語為真。從而，益證被告確有恐嚇祝鳳陵之犯行無訛
        。
    (三)、又告訴人祝鳳陵雖稱被告將其推入辦公室後，房門旋即
        關上，其雖旋即表示被告妨害其自由，然仍歷經相當時
        間，其才離開辦公室等語。然被告堅稱辦公室房門是自
        動關上，且因門上的喇叭鎖卡住打不開所致等語（本院
        卷30頁）。告訴人既稱：我遭被告推進辦公室後，該房
        門的確會自動關上，而不是被告關的，我不知道該房門
        的鎖是否打不開等語（本院卷31、49頁），參以被告推
        擠告訴人進入辦公室之目的，係爭執大樓管理費及消防
        管線破損之分擔問題，並非意在私行拘禁或剝奪告訴人
        之行動自由，則依罪疑唯輕原則，難遽認被告將告訴人
        推入辦公室後，有將告訴人私行拘禁於辦公室內之情形
        。
三、原審認被告罪證明確，因而適用刑法第277 條第1 項、第30
    4 條、第305 條、第41條第1 項前段、第51條第6 款、第10
    款，刑法施行法第1 條之1 規定。並審酌被告為安養中心負
    責人，對於中心與管委會間爭執不思理性溝通，僅因細故犯
    下本案，及本案之犯罪手段，危害被害人法益之種類及程度
    ，犯罪後態度，被告素行，暨其他一切情狀，分別就所犯之
    罪量處如原判決主文所示之刑，並參酌本案情節及被告經濟
    狀況，諭知以新臺幣1000元折算1 日之易科罰金折算標準，
    並就宣告拘役刑部分定其應執行刑；暨敘明恐嚇所用之錐子
    不予沒收之理由（詳如附件原審決書所示）。其認事用法，
    核無不合，量刑亦屬允當。
四、被告上訴意旨仍執陳詞，否認有恐嚇犯行，及以原審量刑過
    重，指摘原判決不當。然量刑輕重，屬為裁判之法院得依職
    權自由裁量之事項，苟其量刑已以行為人之責任為基礎，並
    斟酌刑法第57條各款所列情狀，在法定刑度內，酌量科刑，
    如無偏執一端，致明顯失出失入情形，上級審法院即不得單
    就量刑部分遽指為不當或違法。又按法律上屬於自由裁量之
    事項，有其外部性界限及內部性界限，依據法律之具體規定
    ，法院應在其範圍選擇為適當之裁判者，為外部性界限；而
    法院為裁判時，應考量法律之目的，及法律秩序之理念所在
    者，為內部性界限。法院為裁判時，二者均不得有所踰越（
    參考最高法院80年台非字第473 號判例意旨）。本案事證明
    確，業如前述；原審審酌刑法第57條各款規定事項後所為之
    科刑，合乎法律目的，更未違背內部性界限，無權利濫用之
    違法及違反比例原則、平等原則、公平正義等法則至明，核
    無不當。況且被告犯後矢口否認犯行，更對告訴人興訟提告
    ，雖歷經檢察官就告訴人不起訴，及原審判處被告有罪，仍
    延宕至本院審理前，方與告訴人達成和解，更未能坦承全部
    犯行，難認其有真誠悔意。從而，原判決之論罪科刑，並無
    錯誤，上訴意旨為無理由，應予駁回。
據上論斷，應依刑事訴訟法第368 條、第373條，判決如主文。
本案經檢察官林應華到庭執行職務。
中    華    民    國  100     年    8     月    11    日
                  刑事第一庭    審判長法  官  周賢銳
                                      法  官  施柏宏
                                      法  官  洪碩垣
以上正本證明與原本無異。
不得上訴。
中    華    民    國  100     年    8     月    12    日
                                      書記官  林家煜
刑法第277條
傷害人之身體或健康者，處 3 年以下有期徒刑、拘役或 1 千元
以下罰金。
犯前項之罪因而致人於死者，處無期徒刑或 7 年以上有期徒刑
；致重傷者，處 3 年以上 10 年以下有期徒刑。
刑法第304條
以強暴、脅迫使人行無義務之事或妨害人行使權利者，處 3 年
以下有期徒刑、拘役或 3 百元以下罰金。
前項之未遂犯罰之。
刑法第305 條
以加害生命、身體、自由、名譽、財產之事，恐嚇他人致生危害
於安全者，處2 年以下有期徒刑、拘役或3 百元以下罰金。